【裁判字號】    99,訴,661
【裁判日期】    990531
【裁判案由】    毒品危害防制條例
【裁判全文】
臺灣臺北地方法院刑事判決               99年度訴字第661號
公  訴  人  臺灣臺北地方法院檢察署檢察官
被      告  甲○○
上列被告因毒品危害防制條例案件，經檢察官提起公訴（99年度
毒偵緝字第101號），被告於準備程序進行中，就被訴事實為有
罪之陳述，本院改行簡式審判程序審理，判決如下：
    主  文
甲○○施用第一級毒品，處有期徒刑捌月，扣案海洛因貳包（淨
重貳點壹柒公克）沒收銷燬；扣案海洛因包裝袋貳個沒收。又施
用第二級毒品，處有期徒刑肆月，扣案甲基安非他命包（驗餘
淨重貳點貳捌公克）沒收銷燬；扣案甲基安非他命包裝袋個沒
收。應執行有期徒刑拾月，扣案海洛因貳包（淨重貳點壹柒公克
）、甲基安非他命包（驗餘淨重貳點貳捌公克）均沒收銷燬；
扣案海洛因包裝袋貳個、甲基安非他命包裝袋個沒收。
    事  實
一、(一)甲○○前因違反毒品危害防制條例案件，經臺灣新竹地方
      法院（下稱新竹地院）裁定送觀察勒戒後，認無繼續施用
      毒品之傾向，業於民國87年12月21日以87年度少調字第
      641號裁定不付審理並確定在案，並於同日出所。又因違
      反毒品危害防制條例案件，經新竹地院於90年3月15日以
      89 年度竹簡字第661號判處有期徒刑5月，並於90年6月15
      日確定，同一行為復經同院裁定送強制戒治，因戒治屆滿
      3 個月，其成效經評定為合格，再依裁定停止戒治所餘戒
      治期間付保護管束，於90年5月8日停止處分出監，於90年
      10 月18日保護管束期滿，因保護管束期間，未再犯施用
      毒品行為，經同院裁定免其刑之執行並確定在案。
    (二)詎其不知戒除毒癮，復分別基於施用第一級毒品海洛因（
      下稱海洛因）、第二級毒品甲基安非他命（下稱甲基安非
      他命）之犯意，於98年10月30日晚間11時許，在新竹市○
      區○○路575巷5弄5號2樓之住處內，以針筒注射海洛因及
      將甲基安非他命放入玻璃球燒烤吸食之不同方式，分別施
      用海洛因及甲基安非他命各1次。
    (三)嗣於98年10月31日凌晨5時45分許，甲○○行經臺北市中
      山區○○○路472號前時，為警查獲其所有且供施用之海
      洛因2包、甲基安非他命3包，並採集其尿液送驗，始悉上
      情。
二、案經臺北市政府警察局中山分局報告臺灣臺北地方法院檢察
    署檢察官偵查起訴。
    理  由
甲、程序部分：
    被告甲○○所犯係死刑、無期徒刑、最輕本刑為3年以上有
    期徒刑以外之罪，其等於準備程式就前揭被訴事實為有罪之
    陳述，經告知簡式審判程式之旨，並聽取其與公訴人之意見
    後，本院認無不得或不宜改依簡式審判程式進行之處，爰依
    刑事訴訟法第273條之1第1項、第284條之1，裁定由受命法
    官獨任進行簡式審判程式。
乙、實體部分：
一、上開犯罪事實，業據被告於本院審判中坦承不諱，其尿液經
    檢驗後，呈「嗎啡、甲基安非他命陽性」反應，此有臺北市
    政府警察局偵辦毒品案尿液檢體委驗單、臺灣尖端先進生技
    醫藥股份有限公司98年11月18日濫用藥物檢驗報告各1紙附
    卷。扣案粉末檢體2包、白色透明晶體3包經鑑定後，分別含
    有海洛因、甲基安非他命成分，此有法務部調查局濫用藥物
    實驗室98年11月23日調科壹字第09823031650號鑑定書、臺
    北市政府警察局98年11月17日北市鑑毒字第229號鑑驗通知
    書各1紙在卷可考。又其有如事實欄所示之經觀察、勒戒執
    行完畢5年內再經施用毒品經送強制戒治及判刑紀錄等情，
    有臺灣高等法院被告前案紀錄表1份在卷可參。本件事證明
    確，被告本件毒品危害防制條例第10條施用第一級、第二級
    毒品之犯行，堪以認定。
二、(一)查海洛因、甲基安非他命屬毒品危害防制條例第2條第2項
      第1款、同條項第2款所列之第一級、第二級毒品，核被告
      所為，分別犯毒品危害防制條例第10條第1項之施用第一
      級毒品罪及同條第2項施用第二級毒品罪。
    (二)其持有第一級、第二級毒品進而施用，持有之低度行為均
      為施用之高度行為所吸收，均不另論罪。
    (三)又其所犯如上所述各罪，犯意各別，行為互殊，應予分論
      併罰。
    (四)爰審酌被告並無構成累犯之前科，有臺灣高等法院被告前
      案紀錄表1份在卷，其前經觀察、勒戒執行完畢後，復因
      施用毒品經判刑及送強制戒治，仍不知悔改，復一再耽溺
      於戕身之物，並其犯後坦白承認，態度良好等犯罪之動機
      、目的、手段及所生之危險或損害等一切情狀，各量處如
      主文所示之刑，並定其應執行之刑。
    (五)末查扣案海洛因2包（驗餘淨重2.17公克）、甲基安非他
      命3包（驗餘淨重2.28公克），為第一級及第二級毒品，
      應依法沒收銷燬。至扣案海洛因包裝袋2個及甲基安非他
      命包裝袋3個，為被告所有且分別供包裝海洛因及甲基安
      非他命施用之用，亦應沒收。
三、據上論斷，應依刑事訴訟法第273 條之1 第1 項、第299 條
    第1項前段，毒品危害防制條例第10條第1項、第2項、第18
    條第1項前段，刑法第11條前段、第51條第5款、第38條第1
    項第2款，判決如主文。
本案經檢察官郭力菁到庭執行職務
中    華    民    國    99    年    5    月    31    日
                  刑事第十三庭  法  官  李貞瑩
以上正本證明與原本無異。
如不服本判決應於收受送達後10日內向本院提出上訴書狀，並應
敘述具體理由；其未敘述上訴理由者，應於上訴期間屆滿後20日
內向本院補提理由書（均須按他造當事人之人數附繕）「切勿逕
送上級法院」。
                                書記官  陳鳳瀴
中    華    民    國    99    年    5     月    31    日
附錄本案論罪科刑法條
毒品危害防制條例第10條
施用第一級毒品者，處 6 月以上 5 年以下有期徒刑。
施用第二級毒品者，處 3 年以下有期徒刑。

司法院資訊處製作；財團法人民間司法改革基金會備份。
